臺灣橋頭地方法院刑事判決　
110年度審金訴字第207號
公  訴  人  臺灣橋頭地方檢察署檢察官
被      告  張名青


上列被告因詐欺等案件，經檢察官追加起訴（110年度偵字第128
41號），本院判決如下：
    主  文
本件公訴不受理。 
    理  由
一、追加起訴意旨略以：被告張名青見網路臉書上「貨運理貨人
    員」之工作貼文，知悉其工作內容僅為代為領送包裹，內容
    極為單純，卻能於領送包裹即得收取每日新臺幣（下同）10
    00元至3000元之高額報酬，且領取包裹後均係放置在家樂福
    鼎山店置物櫃之異常地點，並於放置在置物櫃後，設定櫃位
    密碼，並拍攝櫃位照片，復以line傳送照片及密碼告知之不
    尋常方式，再由詐欺集團成員前來拿取，顯係作為掩護詐欺
    集團遂行詐欺取財所用，將為犯罪之一環而遂行詐欺取財犯
    行，使他人因此受騙致生財產損害，並得以隱匿該詐欺犯罪
    所得之去向，竟為求賺取上開高額之報酬，自民國109年5月
    27日起參與由真實名不詳，通訊軟體line暱稱「人人貸方子
    民」（下稱方子民）之成年人及其他真實身分不詳之人所組
    成之詐欺集團，負責擔任俗稱「收簿手（即收取金融帳戶存
    摺、金融卡與密碼）」角色，並與「方子民」及其他詐欺集
    團之成員共同意圖為自己不法之所有，基於3人以上共同詐
    欺取財及洗錢之犯意聯絡，先由詐欺集團成員以代辦貸款為
    由，使李豐吉（李豐吉涉詐欺罪嫌部分，另案審理中）於10
    9年6月14日將其所有之國泰世華銀行000-000000000000號帳
    戶（下稱李豐吉之國泰世華銀行帳戶）存簿及金融提款卡寄
    出至高雄市○○區○○路000號1樓統一超商，再由被告，依照詐
    欺集團成員指示，於109年6月18日20時53分，騎乘車牌號碼0
    00-0000號普通重型機車，前往前開統一超商依詐欺集團成員
    告知之收件人名稱、電話及收件貨號（交貨便代碼），領取
    李豐吉之國泰世華銀行帳戶，復依照詐欺集團成員指示，將
    之放置於家樂福鼎山店置物櫃，並拍照告知詐欺集團成員櫃
    號及設定之密碼，再由詐欺集團成員前往領取，以此方式交
    付予該詐欺集團成員。嗣詐欺集團成員取得李豐吉之國泰世
    華銀行帳戶後，復由真實姓名年籍不詳之詐欺集團成員於附
    表編號1至2所示之時間，撥打電話，以附表編號1至2所示之
    方式，詐騙廖曼琳、劉依葳，使廖曼琳、劉依葳陷於錯誤，
    因而依指示匯款如附表編號1至2之金額，至李豐吉之國泰世
    華銀行帳戶。嗣廖曼琳、劉依葳察覺有異，報警處理，經警
    方調閱監視器錄影畫面，始循線查悉上情。因認被告犯洗錢
    防制法第14條第1項、第2條第2款一般洗錢罪嫌及刑法第339
    條之4第1項第2款3人以上共同詐欺取財罪嫌等語。
二、按同一案件繫屬於有管轄權之數法院者，由繫屬在先之法院
    審判之；案件有下列情形之一者，應諭知不受理之判決：二
    、已經提起公訴或自訴之案件，在同一法院重行起訴者。七
    、依第8條之規定不得為審判者。刑事訴訟法第8條、第303 
     條第2款、第7款分別定有明文。
三、經查：
  ㈠被告前因詐欺案件，經臺灣高雄地方檢察署（下稱高雄地檢
    署）檢察官於109 年9 月1 日以109 年度偵字第14915 號、
    第15792 號、第16059 號、第16241 號、第16587 號提起公
    訴，於109 年9 月30日繫屬臺灣高雄地方法院（下稱高雄地
    院），由該院以109 年度審訴字第1199號分案審理，嗣改分
    為110年度訴字480號（下稱高雄地院前案），並於111年1月
    26日由高雄地院以110 年度訴字480、482 號判決有罪，並
    於同年2月21日經提起上訴在案乙節，有臺灣高等法院被告
    前案紀錄表、本院公務電話紀錄、高雄地檢前揭起訴書及高
    雄地院前揭判決書等在卷可稽；經核高雄地院前案起訴書附
    表二編號四、五所示被害人廖曼琳、劉依葳與本案追加起訴
    書附表所載2名被害人均相同，且被害人2人受詐騙時間、方
    式，大致相同，僅匯款金額及帳戶不同，堪認兩案公訴意旨
    均係就同一被害人之同次詐欺犯行為起訴，屬應論以實質上
    一罪之犯行。
  ㈡本案檢察官就被告所涉附表所示之犯行，再向本院追加提  
    起公訴，並於110年11月4日繫屬於本院，有本院收文戳章  
    存卷足佐，顯係對被告所涉已提起公訴之實質一罪犯行向本
    院重行起訴，於法即有未合，揆諸首開說明，爰為諭知不受
    理之判決。
據上論斷，應依刑事訴訟法第303 條第7 款、第307 條，判決如
主文。
中　　華　　民　　國　　111 　年　　3 　　月　　23　　日
                  刑事第四庭  審判長法  官  陳  箐
                                    法  官  馮君傑
                                    法  官  簡祥紋
以上正本證明與原本無異。
如不服本判決應於收受判決後 20 日內向本院提出上訴書狀，並
應敘述具體理由。其未敘述上訴理由者，應於上訴期間屆滿後20
 日內向本院補提理由書 (均須按他造當事人之人數附繕本)「切
勿逕送上級法院」。
                                    書記官  陳佳彬
中　　華　　民　　國　　111 　年　　3 　　月　  23　日
附表
編號 被害人/告訴人  詐騙方式(金額均為新臺幣) 1 被害人廖曼琳 詐騙集團成員於109年6月20日17時30分許，撥打電話予廖曼琳，自稱FM SHOES店家，佯稱廖曼琳係高級會員，要每月扣款5800元，要求依銀行專員指示處理云云。嗣約10分鐘後，復有詐欺集團成員自稱要協助處理，要求廖曼琳其指示操作云云，致廖曼琳陷於錯誤，依其指示匯款2萬9985元至李豐吉之上開國泰世華銀行帳戶。 2 告訴人劉依葳 詐騙集團成員於109年6月20日17時35分許，撥打電話予劉依葳，自稱賣家，佯稱訂單有錯誤，如果不取消，之後會連續扣款，晚一點會有郵局人員打電話過來云云。嗣約17時45分許，復有詐欺集團成員自稱郵局人員，要求劉依葳依其指示操作云云，致劉依葳陷於錯誤，依其指示操作而匯款2萬1985元至李豐吉之上開國泰世華銀行帳戶。